臺灣高等法院高雄分院刑事判決　　　　 94年度上易字第722號
上　訴　人
即　被　告　甲○○
上列上訴人因竊盜案件，不服臺灣高雄地方法院94年度易字第13
69號中華民國94年9 月27日第一審判決（起訴案號：臺灣高雄地
方法院檢察署94年度偵字第11156 號），提起上訴，本院判決如
下：
     主      文
上訴駁回。
     事實及理由
一、本案經本院審理結果，認原審判決之認事用法及量刑，均無
    不當，應予維持，並引用原審判決書所記載之事實、證據及
    理由。
二、上訴人即被告甲○○上訴意旨雖又辯稱：伊未行竊，是警察
    栽贓，大賣場詐騙云云。
三、惟查，被告於民國94年5 月14日16時許，至高雄市○○區○
    ○路356 號家樂福大賣場，趁店員不注意之際，竊取置於貨
    架上之康寶濃湯1 包（內含3 小包），置於其另外購買之黑
    色公事包之小夾層中，並將夾層拉鍊拉上，而僅就所購買之
    其他商品結帳，而於欲離開該大賣場時，為賣場內監視員發
    現而報警查獲等事證，原審判決已述理由綦詳。被告任意
    否認行竊，自無足採，上訴意旨否認犯罪，指摘原判決不當
    ，為無理由，應予駁回。
四、又查，被告聲請傳訊家樂福大賣場之安全人員林國樑，據其
    具結證稱伊並未見被告行竊，僅見該包康寶濃湯藏放在該公
    事包內，監視員表示該包康寶濃湯未結帳等情，是林國樑之
    證言不足為被告有利之認定。被告另傳訊家樂福大賣場之監
    視員張菊芳，因張菊芳於原審已到庭具結作證，為原審判決
    理由所明，本院認無再傳訊必要。至被告聲請調取該大賣
    場之當日錄影帶，因該錄影帶之錄影畫面，已被刪除而不存
    在，有家樂福股份有限公司愛河分公司94年11月21日家福愛
    字第094112101 號函附卷可稽。且依上開事證，雖無該錄影
    帶畫面，亦足以認定被告之犯行，併予明。
五、被告經合法傳喚，無正當理由不到庭，爰不待其陳述，逕行
    判決。
據上論斷，應依刑事訴訟法第371 條、第368 條、第373 條，判
決如主文。
本案經檢察官陳宗吟到庭執行職務。
中　　華　　民　　國　　94　　年　　12　　月　　20　　日
                  刑事第八庭    審判長法  官  王光照
                                      法  官  蔡國卿
                                      法  官  洪慶鐘
以上正本證明與原本無異。
本判決不得上訴。
中　　華　　民　　國　　94　　年　　12　　月　　21　　日
                                      書記官  呂素珍
                                                      k
附件：
臺灣高雄地方法院刑事判決　　　　　　　94年度易字第1369號
公　訴　人　臺灣高雄地方法院檢察署檢察官
被　　　告　甲○○
上列被告因竊盜案件，經檢察官聲請以簡易判決處刑（94年度偵
字第11156 號），本院受理後（94年度簡字第3862號），認為不
宜以簡易判決處刑，改以通常程序審理，茲判決如下：
    主  文
甲○○竊盜，處罰金壹仟元，如易服勞役，以參佰元折算壹日。
    事  實
一、被告甲○○意圖為自己不法之所有，於民國94年5 月14日下
    午4 時許，在高雄市○○區○○路356 號家樂福股份有限公
    司高雄愛河分公司（下稱家樂福大賣場），趁店員不注意之
    際，竊取置於櫃上之康寶濃湯1包 （內含3 小包，價值共新
    台幣85元），置於其另外所購買之黑色公事包之小夾層中，
    並將夾層拉鍊拉上，嗣其僅就所購買之其他商品結帳，而於
    欲離開家樂福大賣場時，為賣場內監視員發現並報警查獲。
二、案經家樂福股份有限公司高雄愛河分公司訴由高雄市政府警
    察局三民第一分局報請台灣高雄地方法院檢察署檢察官偵查
    起訴。
    理  由
一、訊據被告甲○○固不諱言於上述時、地購物時有將康寶濃湯
    放入其所購買之黑色公事包夾層內；惟矢口否認有何竊盜犯
    行，辯稱：康寶濃湯我有要買，我有放在收銀台上面，但小
    姐沒有結到，我們相信小姐會結云云。經查：
  (一)被告確曾於上述時地，將康寶濃湯放入其先前所購買之黑色
    公事包夾層內；被告所購之物，除康寶濃湯之外，其餘均經
    結帳完畢；結帳後，賣場警衛即上前詢問被告是否有尚未結
    帳之物，被告答稱沒有，嗣經賣場通知警方處理等節，業據
    被告於警詢、偵查及本院審理時自承在卷，核與證人張菊芳
    、隋秀珠於本院證述內容相符，並有照片2 張及發票1 紙在
    卷可憑（見警卷第20頁及第19頁），此部分事實應可認定。
  (二)證人即家樂福大賣場監視員張菊芳證稱「（問：妳怎麼發現
    被告有康寶濃湯沒有結？）我看到她拿壹個我們賣場的包包
    ，她手上並沒有拿別的東西，她問我們門口警衛說她要買這
    包包要去哪裡結帳，我們警衛就告訴她到樓下結帳，她到樓
    下結帳我就有跟過去，她沿路就購物，買蘋果等東西，在這
    之前我有看到她把康寶濃湯放在黑色袋子的夾層，中間的拉
    鍊是沒有拉上的，但夾層的拉鍊是拉上的」、「（問：她買
    的其他東西有沒有從中間拉鍊放進去包包的動作？）沒有，
    她都是拿在手上或是用手夾著，我就跟她到收銀台」、「（
    問：妳跟她到收銀台看她怎麼處理）她把東西放在收銀台上
    ，包包放在收銀台上面包包是打開的，她有跟收銀小姐在對
    話，但不知道她們在講什麼，我與收銀台的距離約法庭的長
    度，我看她並沒有拿康寶濃湯出來結帳，所以過了收銀線，
    我就打電話通知收銀線前面警衛」、「（問：你們當監視員
    是否有業績壓力或是獎金制度？）沒有」，證人張菊芳與被
    告素無怨隙，亦無舉發竊盜案件之業績壓力或為獎金而舉發
    之誘因，其證述內容自無不可採信之理。
  (三)證人即家樂福大賣場收銀員隋秀珠亦證稱「（問：在結帳的
    時候，妳有沒有做什麼處理？）我有看到中間的拉鍊沒有拉
    ，裡面是空的，放在收銀線上的時候本來就沒有閤起來」、
    「（問：康寶濃湯放在包包的夾層依肉眼看得出來嗎？）那
    時候客人很多，我們有結帳速度的壓力，當時我沒有很注意
    所以看不出來，我們通常結帳不會每個夾層都看，而且我們
    也會問有沒有其他東西」、「我結完帳之後有問她還有沒有
    東西，她說沒有，是我們監察員發現裡面有東西還沒有結帳
    」，是證人因見黑色公事包中間拉鍊未拉上，裡面並無物品
    ，且經詢問被告，經被告答稱並無其他物品後，即認被告確
    將所購之物全部提出並結帳。
  (四)就因何未將康寶濃湯取出結帳乙節，被告於警詢辯稱：是收
    銀員的關係不是我的關係（見警卷第2 頁），於本院審理時
    稱：我們相信小姐會結（見本院審判筆錄第10頁），惟證人
    隋秀珠業已證稱結完帳曾詢問被告有無其他東西，被告當時
    即稱沒有；衡諸常理，一般人購物，對於尚未結帳之商品，
    應會避免置於所購之物件內，以免於瓜田李下之嫌，縱或有
    之，對該放入所購物件內之商品應當記憶深刻，一經賣場人
    員提醒，當即檢查清點並提出結帳，以免滋生誤會；被告既
    為心智成熟之成年人，豈有不知之理。又證人張菊芳證稱，
    被告將康寶濃湯放在黑色袋子的夾層，中間的拉鍊是沒有拉
    上的，但夾層的拉鍊是拉上的，是被告係將其得手之康寶濃
    湯置放於其另外購買之黑色公事包夾層內加以隱藏，並利用
    大賣場之收銀員工作忙碌，其結帳速度緊湊，一般不會精細
    翻閱消費者所購買之物品之現象，而利用收銀員因工作忙碌
    不致於一一檢視消費者所購買之物品之機會而將輕薄易夾藏
    之康寶濃湯夾帶出場，應極明顯。雖被告當日購買之物品經
    結帳者，已達新台幣（以下同）1,443 元（被告與其妹共同
    購物，分別結帳，是應將2 張發票合併計算），似無僅為區
    區85元之物，甘冒犯竊盜罪風險之可能，惟被告之舉，違於
    常情，所辯亦難以採信，已如前述，自不宜以被告已付清其
    他大部份商品為由，遽認被告並無不法所有之竊盜意圖。
  (五)綜上所述，被告前揭所辯，均無可採，本件事證明確，應予
    依法論科。
二、核被告所為，係犯刑法第320 條第1 項之竊盜罪。爰審酌被
    告所竊僅為85元之物品，業經被害人領回（有贓物認領保管
    單附警卷可稽），損失不大，及被告犯後否認犯行，未知悔
    改，貪圖小利等及其他品行、動機、目的等等一切情狀，量
    處如主文所示之刑，並諭知易服勞役之算標準。
據上論斷，應依刑事訴訟法第452 條、第299 條第1 項前段，刑
法第320 條第1 項、第42條第2 項前段，罰金罰鍰提高標準條例
第1 條前段、第2 條，判決如主文。
中　　華　　民　　國　　94　　年　　9 　　月　　27　　日
                  刑事第六庭審判長法　官  簡志瑩
                                  法　官  林柏壽
                                  法　官  李  蓓
以上正本證明與原本無異。
如不服本判決，應於收受送達後10日內向本院提出上訴書狀（應
附繕本）。
中　　華　　民　　國　　94　　年　　9 　　月　　28　　日
　　　　　　　　　　　　　　　　  書記官  何慧娟
附錄本判決論罪科刑法條：
刑法第320條第1項
意圖為自己或第三人不法之所有，而竊取他人之動產者，為竊盜
罪，處 5 年以下有期徒刑、拘役或 500 元以下罰金。
